# 求助陈版：关于企业会计准则解释第 15 号的试运行收入问题

提问人：denghaifu 时间：2021-11-08 08:05:05
根据企业会计准则第 15 号解释，固定资产达到预定可使用状态前产出的产品或副产品，不得冲减固定资产成本，确认相应收入，结转成本；如果收入主要来源该资产的运行，也就是说生产出来产品的主要成本就是资产的折旧，占总成本的80%以上，那如果试运行的收入都确认相应的收入，此时固定资产尚未达到预定可使用状态，无法转固，无相对应的折旧记入成本，那此时试运行的成本就是除折旧之外的其他成本，如人工、材料，约占10%左右。问题：类似这种情况是要将试运行的收入确认为收入吗？如果确认收入，那成本如何结转；还是按原来的办法处理，试运行收入冲减在建工程。谢谢陈版。

回答人：chenyiwei
根据解释 15 号，试运行的产品销售应确认收入，不应再冲减在建工程成本。但此时确认收入所对应的产品成本中不包含尚未达到预定可使用状态的设备折旧。